【裁判字號】    91,易,4155
【裁判日期】    920113
【裁判案由】    竊盜
【裁判全文】
臺灣高雄地方法院刑事判決                        九十一年度易字第四一五五號
    公  訴  人  臺灣高雄地方法院檢察署檢察官
    被      告  甲○○  男  二.
右列被告因竊盜案件，經檢察官提起公訴（九十一年度偵字第二一一八六號），本院
判決如左：
    主  文
甲○○連續竊盜，處有期徒刑陸月，如易科罰金，以佰元折算壹日。
    事  實
一、甲○○基於為自己不法所有之概括犯意，連續於下列時、地，竊取他人財物：
(一)於民國九十一年四月十七日五時許，在高雄市鎮一八０號前，見乙○
    ○所有之車牌號碼ＪＫＬ—五四五號重型機車停放該處，即徒手竊取該車，得手
    後並將車牌卸下，以掩人耳目。迄同年月十九日二十二時四十五分許，甲○○於
    酒後不能安全駕駛動力交通工具之狀態下，騎乘上開機車，在高雄市○鎮區鎮○
    里○○○街三０號前，自後撞及郭成長所有停放該處之車牌號碼ＡＪ—二三０六
    號自用小客車，為警據報後當場查獲（公共危險部分業經另案判決拘役四十日確
    定）。
(二)復承前揭犯意，於同年五月九日十二時十分許，在高雄市○鎮區鎮○街五五巷四
    九號前，徒手竊取丙○○所有車牌號碼ＫＬ—七三八二號自小貨車上之蓄電池一
    個，得手後立即逃逸，經丙○○所裝設之監視錄影機拍攝其行竊過程而得知上情
    。
二、案經高雄市政府警察局前鎮分局報告臺灣高雄地方法院檢察署檢察官偵查起訴。
    理  由
一、訊據被告甲○○固坦承其確有竊取蓄電池一個等情不諱，核與被害人丙○○於警
    訊中所指述之情節相符，惟矢口否認有何竊取機車之犯行，辯稱該機車係其向友
    人郭俊宏（綽號「阿宏」）所借用，其並未竊取該機車云云。經查：(一)上開重型
    機車係被害人乙○○所有，而於右揭時、地遭竊一節，業經被害人乙○○於警訊
    中證述綦詳，並有車輛竊盜資料個別查詢表、贓物認領保管收據各一紙在卷足憑
    。
    (二)被告雖辯稱其係向友人「阿宏」所借云云，惟其於本院調查中供述其無法確定
    「阿宏」之姓名是否即為郭俊宏，亦不知「阿宏」之年籍、住所及聯絡方式，致
    本院無從傳喚，則是否確有「阿宏」之人，已非無疑。(三)被告雖供承上開機車可
    直接啟動，故未向「阿宏」索取該機車之鑰匙，亦未約定何時還車云云，惟其既
不知「阿宏」之真實姓名、年籍及聯絡方式，顯見其與「阿宏」並不相熟，則其
    於借用該部機車時，竟未與「阿宏」約定還車細節，復未向「阿宏」索取該機車
    之鑰匙，以避免機車遭竊，顯與一般借用機車之常情有違，實難令人信服。又該
    機車為警查獲時並未懸掛車牌，有相片二幀在卷可稽，益徵應有故意掩人耳目之
    意圖。綜上所述，被告所辯均與常情未合，應係事後卸責之詞，不足採信。本件
    事證明確，被告犯行堪以認定。
二、核被告甲○○所為，係犯刑法第三百二十條第一項之竊盜罪。其先後二次竊盜犯
    行，時間緊接，手法相同，觸犯構成要件同一之罪名，顯係基於概括犯意而為之
    ，應依連續犯之規定論以一罪，並依法加重其刑。爰審酌被告連續竊取他人財物
    ，犯後復避重就輕，狡飾否認部分犯行，顯無悔意，惟所犯情節尚非重大等一切
    情狀，酌情量處如主文所示之刑，並諭知易科罰金之折算標準。
據上論斷，應依刑事訴訟法第二百九十九條第一項前段，刑法第五十六條、第三百二
十條第一項、第四十一條第一項，罰金罰鍰提高標準條例第一條前段、第二條，判決
如主文。
中      華      民      國      九十二      年      一    月    十三    日
                              臺灣高雄地方法院刑事第一庭
                                            審判長法  官  林  水  城
                                                  法  官  方  百  正
                                                  法  官  謝  雨  真
右正本證明與原本無異。
如不服本判決，應於判決送達後十日內，向本院提出上訴狀。
                                                  書記官  陳  威  志
中    華    民    國      九十二      年      一      月      十三      日
附錄本案論罪科刑法條：
中華民國刑法第三百二十條
意圖為自己或第三人不法之所有，而竊取他人之動產者，為竊盜罪，處五年以下有期
徒刑、拘役或五百元以下罰金。
意圖為自己或第三人不法之利益，而竊佔他人之不動產者，依前項之規定處斷。
前二項之未遂犯罰之。


司法院資訊處製作；財團法人民間司法改革基金會備份。
